【裁判字號】    89,易,973
【裁判日期】    890509
【裁判案由】    贓物
【裁判全文】
台灣板橋地方法院刑事判決                      八十九年度易字第九七三號
    公  訴  人  台灣板橋地方法院檢察署檢察官
    被      告  甲○○
右列被告因贓物案件，經檢察官提起公訴（八十八年度偵字第一七○五一號），本院
判決如左：
      主      文
甲○○收受贓物，處拘役伍拾日，如易科罰金以佰元折算壹日。
      事      實
一、甲○○曾有贓物案件前科（未構成累犯），其明知姓名年籍不詳自稱「小欣」之
    男子所交付出借之ＴＹＥ─○四一號牌輕型機車（係乙○○所有，於民國八十八
    年五月四日下午四時許，在台北縣新莊市○○路附近，為不詳姓名年籍之人所竊
    取），係屬來源不明之贓車，仍於八十八年六月底某日（確實日期不詳），在台
    北縣五股工業區內某處，向「小欣」借用而收受該機車，供己代步騎用。嗣於八
    十八年七月十二日下午五時許，甲○○前往台北縣新莊市○○路四二巷口擬騎乘
    使用上述贓車，經警當場查獲，而循線偵悉上情。
二、案經台北市政府警察局中正第二分局報請台灣板橋地方法院檢察署檢察官偵查起
    訴。
      理      由
一、訊之被告甲○○固供承有於前開時地向「小欣」借用上述機車騎用嗣經警查獲等
    情不諱，惟矢口否認有何收受贓物之犯行，辯稱：「小欣」本名丙○○，住台中
    ，年約十九歲，其於借用該部機車時，並不知該車係贓車，「小欣」係表示該車
    為伊母親所有，其則向「小欣」借用一星期，並約定其後或許會向「小欣」購買
    該車，嗣其因覺不適用，而聯絡「小欣」，「小欣」則表示將車放著即可，後因
    「小欣」未再與其聯絡，其即不敢繼續騎乘使用該車，並將該車停放樓下云云。
    經查，右揭機車遭竊之事實，業據被害人乙○○於警訊時指述甚詳，復有車籍作
    業系統查詢認可資料及贓物認領保管單各一件附於偵查卷可稽；再經公訴人調閱
    全台灣省姓名為「丙○○」者之戶政資料結果，「丙○○」共有五人，然並未有
    設籍台中縣大里市之人，且其中唯一年紀十九歲、籍設台中縣太平市之「丙○○
    」，已於八十八年六月十一日，即因涉犯搶奪罪而入台灣台中分監執行迄今，此
    有法務部戶役政連結作業系統、在監在押資料表各一份在卷可參，則被告於前開
    時地是否確向所稱「丙○○」之人借用該車，已非無疑；又被告於經警查獲時，
    係擬騎乘上述贓車外出，而當場為埋伏之員警查獲，此據其於警訊時即陳明在卷
    （見偵查卷第三頁背面），顯見被告辯稱於「小欣」未與其聯絡後，其即未再繼
    續使用該車，尚非屬實。而被告既自承其與「丙○○」認識未久，於借用該車時
    ，亦未能索得行車執照等車籍證明文件等語（見本院八十九年三月二十一日訊問
    筆錄），則被告向不熟識之人借用無來源證明之機車，且於察覺有異時仍繼續騎
    用，益徵其應有贓物之認識而仍收受至為灼然。再刑法第三百四十九條第一項有
    關收受贓物罪之規定，係在處罰追贓之困難，則如有明知為贓物而仍將該物移歸
    自己持有使用之情，無論是否用後交還或其使用之期限甚短，然對於追贓既已構
    成困難，自屬收受贓物，被告上開辯解，核屬事後避重就輕之詞，尚難採信，本
    件事證已臻明確，被告之犯行堪以認定。
二、核被告所為，係犯刑法第三百四十九條第一項之收受贓物罪。爰審酌被告之素行
    ，與其犯罪之手段、所生危害、收受贓物之價值及犯後之態度等一切情狀，量處
    如主文所示之刑，並諭知易科罰金之折算標準，以示懲戒，並冀自新。
據上論斷，應依刑事訴訟法第二百九十九條第一項前段，刑法第三百四十九條第一項
、第四十一條，罰金罰鍰提高標準條例第一條前段、第二條，判決如主文。
本案經檢察官毛有增到庭執行職務。
中      華      民      國       八十九     年     五     月      九    日
                                    臺灣板橋地方法院刑事第一庭
                                        法  官  邱 靜 琪
右正本證明與原本無異。
如不服本判決，應於判決送達後十日內，向本院提出上訴狀。
                                        書記官  劉 日 賓
中      華      民      國       八十九     年     五     月      十    日
附錄本案論罪科刑法條全文：
刑法第三百四十九條：
收受贓物者，處三年以下有期徒刑、拘役或五百元以下罰金。
搬運、寄藏、故買贓物或為牙保者，處五年以下有期徒刑、拘役或科或併科一千元以
下罰金。
因贓物變得之財物以贓物論。


司法院資訊處製作；財團法人民間司法改革基金會備份。
